臺灣高雄地方法院刑事判決
                                      110年度易字第301號
公  訴  人  臺灣高雄地方檢察署檢察官
被      告  李政雄





上列被告因違反性騷擾防治法案件，經檢察官提起公訴（110年
度偵字第7102號），本院判決如下：
    主  文
丙○○犯性騷擾防治法第二十五條第一項之性騷擾罪，累犯，處有
期徒刑肆月，如易科罰金，以新台幣壹仟元折算壹日。
    事  實
一、丙○○於民國110年2月5日1時19分許至4時38分許，在高雄市○
    ○區○○街00號全家便利超商內，見代號AV000-H11059號成年
    女子（簡稱：甲○）獨自坐在角落。竟意圖性騷擾，乘甲○不
    及抗拒，接續將其身體緊靠甲○，將頭靠在甲○肩膀，伸手從
    後方摟住甲○右側腰部等方式，碰觸甲○身體隱私處（詳附表
    所示），致甲○心生厭惡。
二、案經甲○訴由高雄市政府警察局苓雅分局報告臺灣高雄地方
    檢察署檢察官偵查起訴。
    理  由
一、證據能力：
㈠、刑事訴訟法第159條之5第1項明定：「被告以外之人於審判外
    之陳述，雖不符前4條之規定，而經當事人於審判程序同意
    作為證據，法院審酌該言詞陳述或書面陳述作成時之情況
　　，認為適當者，亦得為證據。」，檢察官、被告丙○○（簡稱
    ：被告），就證人甲○於警訊之陳述，均同意有證據能力（
    易字卷149頁）。審理時又未提及警訊時有何不法取供之情
    形，亦無證據顯示上開陳述係遭受強暴、脅迫、詐欺、利誘
    等外力干擾情形，或在影響其心理狀況致妨礙其自由陳述等
    不可信之情況下所為，且非證明力顯然過低，本院認為適當
    作為證據，自有證據能力。
㈡、被告以外之人於偵查中向檢察官所為陳述，除顯有不可信之
    情況者外，得為證據，刑事訴訟法第159條之1第2項定有明
    文。查證人甲○於檢察官偵查時所為陳述，業於供前具結，
    有證人結文附卷可稽，又無不可信之情形。檢察官、被告並
    稱同意有證據能力（易字卷149頁），則證人於偵查中之證
    述自有證據能力。
二、上開事實，業經被告於本院審理時坦承不諱，及經甲○證述
　　在卷，並有監視器錄影光碟及翻拍照片、本院勘驗事發現場
    錄影畫面之勘驗筆錄(詳如附表）可佐。被告刻意貼近甲○
　　，以頭貼靠甲○肩部，及伸手環抱甲○腰部等舉動，至為明確
    。至於被告於警偵時雖曾以：我認識甲○，是甲○叫我靠近及
    摸她（偵卷30頁）。我經過她的同意，摸下去看看胖不胖，
    我只是要問她願不願意當我的女朋友而已，我摸她，她是有
    同意的（偵卷56頁）等語置辯。然為甲○所否認，況且本院
    勘驗現場錄影畫面結果，全部過程中被害人並未與被告對話
    及積極互動，並無兩人為情侶之互動情節。甚至於被告擁抱
    甲○腰部後，甲○立即以手輕撥該處（附表編號7）：並且在
    被告靠向甲○時，甲○就移動身體以移開被告（附表編號2、3
    ），明顯係嫌惡被告任意碰觸其身體，足見被告與甲○並非
    情侶，甲○亦未同意讓被告觸碰身體。綜上所述，甲○證述及
    被告自白堪予採信。本案事證明確，被告犯行堪予認定，應
    依法論科。
三、核被告所為，係犯性騷擾防治法第25條第1項意圖性騷擾，
    乘人不及抗拒而為擁抱及觸摸身體隱私處罪。
四、被告前犯刑法第227條第3項對於14歲以上未滿16歲女子性交
    罪，經本院判處有期徒刑5月確定，於107年3月14日執行完
    畢出獄，有前案紀錄表及另案判決書可佐。被告於有期徒刑
    執行完畢後，5年內故意再犯本件有期徒刑以上之罪，為累
    犯。酌以被告該案所犯對14歲以上未滿16歲女子性交罪，與
    本件性騷擾罪，罪質同為性犯罪，足見被告守法觀念不足，
    對刑罰反應力薄弱，應無大法官釋字第775號「一律加重最
    低本刑，於不符合刑法第59條所定要件之情形下，致生行為
    人所受之刑罰超過其所應負擔罪責之個案，其人身自由因此
    遭受過苛之侵害」的情形。為此，就被告之本案犯行，應依
    刑法第47條第1項規定加重其刑。
五、審酌被告於警偵訊及110年9月9日本院準備程序時否認犯行
　　，嗣於本院審理時坦承犯行，量刑固應輕於始終否認犯罪之
    情形。然本案有明確之錄影光碟為證，檢察官舉證明確，被
    告原本就不易卸責。本院自難僅因被告最終坦承犯行，就認
    為被告應獲判處最低度徒刑或僅處拘役、罰金刑之寬典。況
    且刑法第47條第1項規定，累犯得加重本刑至2分之1，酌以
    被告已因性侵害罪入監執行，竟於執行完畢後，再犯罪質相
    同之本件性騷擾罪。再則，本次犯案地點為公眾得出入之超
    商，過程全然不畏往來經過之人，且非僅單單1次碰觸身體
    而係持續糾纏騷擾（詳附表），犯案時膽大急切，惡性非低
　　。因此本院依累犯規定加重其刑時，雖然並未加重至2分之1
　　，但認為不宜僅從輕略加1月徒刑，而應酌加相當之刑（量
    刑時，累犯未與素行、犯罪手段、情節等重覆評價）。兼衡
    被告之智識、工作、收入、家庭生活、經濟狀況（涉隱私，
    詳卷）。暨被告雖與甲○於111年8月12日調解成立，約定分
    期於111年9月10日、同年10月10日、同年11月10日，各給付
    甲○新臺幣1萬2千元（詳本院111年附民字609號調解筆錄）
　　。然迄於宣判前，被告及甲○均未陳報「被告曾依約給付賠
    償金予甲○」(註：本院亦未能以電話聯繫到被告及甲○，詳
    電話紀錄）等一切情狀，量處被告如主文所示之刑，及易科
    罰金之折算標準。
據上論斷，應依刑事訴訟法第299條第1項前段，判決如主文。
本案經檢察官乙○○起訴，檢察官王啟明到庭執行職務。
中　　華　　民　　國　　111 　年　　11　　月　　18　　日
                  刑事第十三庭  法　官  洪碩垣
以上正本證明與原本無異。
如不服本判決應於收受判決後20日內向本院提出上訴書狀，並應
敘述具體理由。其未敘述上訴理由者，應於上訴期間屆滿後20日
內向本院補提理由書(均須按他造當事人之人數附繕本)「切勿逕
送上級法院」。
中　　華　　民　　國　　111 　年　　11　　月　　18　　日
                                書記官  卓榮杰
性騷擾防治法第25條第1項
意圖性騷擾，乘人不及抗拒而為親吻、擁抱或觸摸其臀部、胸部
或其他身體隱私處之行為者，處2年以下有期徒刑、拘役或科或
併科新臺幣10萬元以下罰金。

附表：   本院勘驗結果（易字卷150到151頁） １ 於畫面時間01:18:48至01:19:05期間 ⑴、被告穿黑色外套、黑色短褲及夾腳拖走進店裡（編號1截圖）。 ⑵、接著被告走至超商的貨架旁，頭向右轉看向被害人的方向，被害人坐在面向窗戶最左邊的位置上（編號2、3截圖）。 ⑶、然後被告走至貨架前，轉頭看向被害人的方向，接著向被害人方向移動（編號4至7截圖）。 ２ 於畫面時間01:19:06至01:19:18期間 ⑴、被告忽然走至被害人右手邊的位置坐下，此時被害人是低頭看桌子。 ⑵、被告一坐下，上半身立即突然向左靠向被害人，上半身幾乎是緊靠被害人，被害人往右看了一下被告，被害人的身體似乎有點往右，輕微將被告移開的感覺，被告站起來在旁邊，之後被告身體轉正，仍緊靠被害人。 ３ 於畫面時間01:21:02至01:21:13期間 ⑴、原本被告仍緊靠著被害人坐，被害人仍然坐著維持低下頭注視著桌面位置的姿勢，被告的頭一直在點頭，畫面雖然沒有聲音，但似乎是跟被害人講話，但是被害人一直低頭，並沒有抬頭對被告，也沒有回應被告的感覺。 ⑵、而在01：21：09時，被告忽然將頭靠在被害人的肩膀上，此時被害人仍然是低頭，但被害人的身體有往左移，似乎是在閃躲的感覺，之後被告的頭又舉正，仍然緊靠著被害人坐著。 ４ 於畫面時間04:23:38至04:23:47期間 ⑴、被告又從超商門口出現在畫面中，此時被害人仍能坐在原來的位置。 ⑵、被告忽然又靠近被害人，緊站被害人旁邊似乎是在向被害人講話，但     被害人並未抬頭或回應被告。 ５ 於畫面時間04:27:15至04:27:23期間 ⑴、被告又從商品區走向被害人所坐的位置，被害人仍然坐在原本的位子     上低頭及整理她的頭髮。 ⑵、被告先靠近，但好像是在跟被害人講話，但被害人仍低頭並未抬頭看     ，也沒有回應被告的肢體動作。 ６ 於畫面時間04:38:20至04:38:30期間 ⑴、被告仍坐在被害人右側的椅子上。 ⑵、被告似乎在是跟被害人講話，被害人仍低頭看桌上並沒有回應被告。 ７ 於畫面時間04:38:36至04:38:40期間 ⑴、被告坐在被害人旁邊，被害人仍低頭。 ⑵、被告忽然伸出左手從後方摟住被害人右側之腰部，此時，明顯看出被     害人右手有推向被告的感覺，並緊接著被害人用自己的右手碰觸自己     的右側後腰（也就是剛剛被告左手碰到被害人的位置），輕微撥了幾     下，之後被告站起來。 ⑶、此段過程中被害人並沒有與被告談話或疑似情侶的之舉動及感覺。 ⑷、接著在32秒左右被告站了起來，轉身走向店面門口消失於畫面。 ８ 於畫面時間07:19:37至07:19:43期間 ⑴、被害人離開座位，走向櫃檯方向，接著離開畫面（編號72截圖）。 ９ 全部勘驗過程並未錄到被告與被害人之任何對話，也無兩人為情侶之感覺，被害人也沒有積極與被告互動，而只是一直坐在該位置上。 備註：相關照片截圖，附於易字卷119-144頁。